# 请教陈版，因转让股票而缴纳的城建税、教育费附加冲减投资收益？还是计入税金及附加

提问人：marschenjie 时间：2018-03-30 18:14:09
该企业为以投资为主业的公司

回答人：chenyiwei
看股票转让收益的列报方式。作为收入列报的，则计入税金及附加；作为投资收益列报的，则冲减投资收益。